# 关于BOT项目公司股权和合并报表的问题？

提问人：s1149 时间：2016-11-04 00:29:39
施工企业和政府合资成立项目公司运营BOT项目，企业占股80%，政府占股20%。项目公司在把工程交给该施工企业做施工总承包。
施工企业对入股项目公司资金怎么做账，是入长期股权投资还是其他，是否合并项目公司报表？有观点认为虽然企业占股多数，但由于BOT项目实质实质是一定期限的委托经营，再加上政府的强势地位占主导，不纳入合并报表。如果不合并报表也不必进长期股权投资。 不知各位有何高见？

回答人：chenyiwei
1 、施工企业个别报表层面，可以基于其法律形式确认长期股权投资。 2 、合并报表层面，BOT项目的基础设施永远是地方政府主导和控制的，所以不是项目公司的固定资产，合同投资方只是通过提供基础设施的建造和运营管理服务取得一项收费权（固定金额的收费权就是金融资产，非固定金额的收费权是无形资产）。在合并报表层面，应当体现为一项本企业为政府提供基础设施建造和运营服务的交易，确认建造合同收入和运营管理服务收入。

提问人：s1149 时间：2016-11-04 08:29:52
您的意思是项目公司还是要纳入施工企业的合并报表范围了，就这个例子而言

回答人：chenyiwei
纳入，但要在合并报表层面进行“视角差异调整”。

提问人：苹果宝贝 007 时间：2017-03-21 00:46:16
可否请陈版主具体介绍下如何做合并？
极端情况下，政府授权A公司、B公司成立C项目公司经营公共服务项目，A公司出资70%，B公司出资30%
是否可以判断A控制C，C公司纳入A公司合并报表？此种模式下和一般的控制合并有何不同？

回答人：chenyiwei
B和C各自是什么角色？一般认为，此类项目公司都是当地政府最终控制的特殊目的实体。

提问人：shadebiao 时间：2017-04-17 17:58:45
请教陈版。。东方园林股吧对投资者回复”公司控股与否与是否并表无必然联系，并表以东方园林是否对PPP项目公司有实质控制权以及是否取得可变收益为原则。“ ①如果通过项目公司章程约定或协议安排达到社会资本不控制项目公司，是不是可以不合并报表？ ②根据协议，不能取得收益或取得的收益是固定收益，是不是也可以不并表？ ③根据协议，规定了项目公司最低收益率（假设7%），达不到政府给予补贴，超过了一定的收益率（假设9%）股东可以分红，是不是应该并表？ ④但对于9%以内的收益率又未约定是否可以分红，而且预计不可能超过9%收益率，是不是可以不并表？

回答人：chenyiwei
以前讨论过PPP项目并表的特殊性，你可以自己搜索一下。PPP项目的最终控制人都是地方政府，社会资本方是不可能控制PPP项目的，只是提供融资和建设运营管理服务。

提问人：shadebiao 时间：2017-04-17 19:50:28
谢谢陈版。。。还有一个疑问，财政部政府和社会资本合作中心在 2014 年 12 月出过《政府和社会资本合作项目会计核算案例》，文中指出“社会资本控制项目公司时，应当合并项目公司。”应该怎么理解？

回答人：chenyiwei
还可能有一种理解：“控制项目公司”和“控制项目”是两回事。项目公司作为一个独立法人，可能受到社会资本方控制；但项目本身是不会被社会资本方控制的，只可能被地方政府控制，社会资本享有收费权。